臺灣士林地方法院民事判決　　　　　　　　96年度親字第72號
原　　　告　甲○○
訴訟代理人　陳德峰律師
被　　　告　甲○○之子民國9.
兼法定代理
人　　　　　乙○○
上列當事人間否認子女事件，本院於96年11月19日言詞辯論終結
，判決如下：
    主  文
確認被告甲○○之子非原告甲○○自被告乙○○受胎所生之婚生
子。
訴訟費用由被告負擔。
    事實及理由
一、本件原告起訴主張：原告與被告乙○○於民國82年6 月3 日
    結婚，並於95年10月14日離婚，原告嗣於96年7 月25日在財
    團法人國泰綜合醫院產下男嬰1 名即被告甲○○之子，依法
    應推定為原告及被告乙○○之婚生子女，然被告甲○○之子
    並非原告自被告乙○○受胎所生，為此爰依民法第1063條第
    2 項、民事訴訟法第589 、589 之1 條提起本件訴訟等語，
    並聲明：(1)確認被告甲○○之子與被告乙○○間之父子關係
    不存在；(2)訴訟費用由被告負擔；(3)願供擔保，請准宣告假
    執行。
二、被告乙○○到庭表示認諾原告之訴，並表示對血緣鑑定報告
    無意見等語。
三、按關於認諾及訴訟上自認或不爭執事實之效力，於第589 條
    否認子女之訴，不適用之，民事訴訟法第594 條定有明文。
    經查，本件被告乙○○雖認諾原告之訴，然揆諸上開規定，
    仍不發生認諾之效力，本院仍應調查其他事證以查明是否與
    事實相符，合先敘明。
四、原告主張之事實，已據提出戶籍謄本、出生證明書、離婚協
    議書為證。而依被告提出之行政院國軍退除役官兵輔導委員
    會臺北榮民總醫院出具之親子鑑定報告，內容略以：「結論
    ：根據以上之結果分析，不能排除陳光武與甲○○之子（陳
    亭穎）的親子關係。親子關係指數（CPI 值）：38206.0852
    。親子關係概率（PP％值）：99.9974 ％。」等語明確，有
    該院96年9 月10日第IＺ000000000 號親子鑑定報告在卷可稽
    ，準此，足認被告乙○○與被告甲○○之子間不具有真實血
    緣關係存在，原告之主張堪信為真實。
五、按民法第1063條第1 項推定之婚生子女，如夫妻之一方能證
    明子女非為婚生子女者，得自知悉該子女非為婚生子女之時
    起，2 年內提起否認之訴，民法第1063條第2 項、第3 項定
    有明文。查本件原告於96年7 月25日生下被告甲○○之子，
    而原告與被告蔡武和係於95年10月14日離婚，被告甲○○之
    子依法仍應推定為被告蔡武和之婚生子，但被告甲○○之子
    確非原告自被告蔡武和受胎所生，已如前述，依照上開規定
    ，原告於96年10月22日提起本訴，顯未逾越法定除斥期間，
    且其所主張之被告甲○○之子非其自被告乙○○受胎所生一
    情亦堪信為真實，是其所請合於法律規定，應予准許。
六、末查，原告請求願供擔保請准宣告假執行一節，因假執行之
    宣告，僅適用於關於財產權之訴訟，民事訴訟法第390 條第
    1 項定有明文，本件與財產權之請求無涉，爰不予宣告，附
    此敘明。
七、綜上所述，本件原告之訴為有理由，依民事訴訟法第385 條
    第1 項前段、第78條、第85條第1 項前段，判決如主文。
中　　華　　民　　國　　96　　年　　12　　月　　3 　　日
                  家事法庭  法  官  李昆霖
以上正本證明與原本無異。
如對本判決上訴，應於判決送達後20日內向本院提出上訴狀。
中　　華　　民　　國　　96　　年　　12　　月　　3 　　日
                            書記官  李佳穎
